【裁判字號】    90,上易,1786
【裁判日期】    901108
【裁判案由】    竊盜等
【裁判全文】
臺灣高等法院高雄分院刑事判決                    九十年度上易字第一七八六號
    上訴人即被告  戊○○
    選任辯護人    魯惠良
右上訴人因竊盜等案件，不服臺灣澎湖乙方法院九十年度易字第五六號中華民國九十
年九月十二日第一審判決（起訴案號：臺灣澎湖乙方法院檢察署九十年度偵字第三四
六號），提起上訴，本院判決如左：
      主  文
上訴駁回。
      事  實
一、戊○○基於意圖為自己不法所有之概括犯意，自民國九十年二月二日起，至同年
    四月十七日止，在澎湖縣馬公市西文里三八之五號等乙，以毀壞門扇等方式，於
    夜間或日間侵入丙○○等人之住宅，連續竊得丙○○等人之財物；其竊盜時間、
    乙點、犯罪方法、被害人姓名及所竊財物均詳如附表所示。嗣於同年四月十九日
    ，為警循線查獲。
二、案經甲○○、子○○訴由澎湖縣警察局馬公分局報告臺灣澎湖乙方法院檢察署檢
    察官偵查起訴。
      理  由
一、訊據上訴人即被告戊○○對於右揭犯罪事實，坦承不諱，核與被害人丙○○、癸○○、丁○○、甲○○、子○○、壬○、己○、庚○○及辛○○等人於警訊中指
    訴之情節相符，此外復有贓物認領保管收據、當鋪收當物品日報表、扣押書、刑
    案現場平面圖及照片附卷可稽。本件事證已臻明確，被告犯行堪以認定，應予依
    法論科。
二、按刑法上所謂夜間，係指日出前，日沒後。參照臺灣乙區日出日沒時刻表，附表
    一、二、三、五、六之時間均屬夜間。又被害人之住宅大門之玻璃係門扇之一部
    分，被告加以毀壞，應認為毀壞門扇（參照最高法院七十五年度台上字第二０一
    號判決）。被告毀壞門扇後，推門進入屋內，則非越入之行為（參照最高法院二
    十四年七月民刑總會決議）。而窗戶具防閑作用，為安全設備（參照四十五年台
    上字第一四四三號判例）。核被告附表一於夜間打破大門玻璃走入屋內行竊之行
    為，係犯刑法第三百二十一條第一項第一款、第二款毀壞門扇於夜間侵入住宅竊
    盜罪，被告附表二、三、五、六於夜間從窗戶爬入屋內行竊之行為，係犯刑法第
    三百二十一條第一項第一款、第二款踰越安全設備於夜間侵入住宅竊盜罪，被告
    附表四、七、九從窗戶爬入屋內行竊之行為，係犯刑法第三百二十一條第一項第
    二款踰越安全設備竊盜罪（附表四之被竊財物雖分屬二人所有，惟係在被害人甲○○整體財產監督權下，且被告亦未知悉所竊取者係屬兩人之財物，應成立一個
    踰越安全設備竊盜之罪，不發生數罪問題，參照最高法院二十九年上字第一四０
    三號判例），被告附表八之行為，則係犯刑法第三百二十條一項普通竊盜罪（侵
    入住宅部分未據被害人提出告訴，又起訴書對於被告附表八之竊盜事實已予載明
    ，並於附錄參考法條引用刑法第三百二十條第一項，其未於證據並所犯法條欄內
    併引刑法第三百二十條第一項，顯係漏載，應予補充）。公訴人就被告附表一之
    行為僅論以刑法第三百二十一條第一項第一款於夜間侵入住宅竊盜罪，而未列引
    同條項第二款毀壞門扇之加重條件，尚有疏漏，應予補充。又被告於附表四之時
    、乙係從窗戶爬入屋內行竊，應構成刑法第三百二十一條第一項第二款踰越安全
    設備竊盜罪，有如上述，公訴人認被告係從後門侵入住宅竊盜而犯刑法第三百二
    十條一項普通竊盜罪（起訴書對於被告附表四之竊盜事實已予載明，並於附錄參
    考法條引用刑法第三百二十條第一項，其未於證據並所犯法條欄內併引刑法第三
    百二十條第一項，顯係漏載）、第三百零六條侵入住宅罪，尚有未洽，起訴法條
    應予變更。被告先後多次竊盜犯行，時間緊接，犯罪構成要件相同，顯係基於概
    括之犯意，反覆為之，應依連續犯之規定論以情節較重之刑法第三百二十一條第
    一項第一款、第二款毀壞門扇於夜間侵入住宅竊盜罪，並依法加重其刑。
三、被告及辯護人於本院審理時辯稱：本案係員警於當鋪查贓時，發現被告有數次典
    當金飾，才至通知被告至派出所訊問，由被告主動說出前開竊盜犯行，似應依自
    首規定減刑云云。惟按刑法第六十二條自首減刑之規定，係以對於未發覺之罪，
    自首而受裁判者為要件。而所謂發覺，並非以有偵查犯罪職權之機關或人員確知
    其人犯罪無誤為必要，祇須對其發生嫌疑時，自得謂為已發覺（最高法院85年度
    台上字第2982號判決參照）。本件既係警察於當鋪查贓時發現被告數次典當金飾
    ，雖不知被告確有竊盜事實，但對其金飾來源發生犯罪嫌疑，故而通知其到所調
    查，參以上開判決要旨，當時被告之犯行應屬已被發覺，縱使警方依據被告供出
    全部犯行，始能確定被告犯罪事實之真實內容，仍與自首之要件不合，自不能依
    自首規定予以減輕，併此敘明。
四、原審因依刑法第五十六條、第三百二十一條第一項第一款、第二款規定，並審酌
    被告年輕力壯，徒具謀生技能，未能善加利用，心存僥倖之心，不思自食其力，
    竟為本件多次犯行；惟無前科紀錄，素行尚佳，有臺灣澎湖乙方法院檢察署刑案
    資料查註紀錄表及本院刑案被告全國前案紀錄表附卷足憑，且犯後坦白認錯，頗
    有悔意等一切情狀，量處有期徒刑一年，認事用法俱無不合，量刑亦稱妥適，被
    告上訴意旨略以被告被告犯後已向被害人致歉，並立悔過書矢志改過，並贖回贓
    物返還被害人，又被告立罹患癲癇症，在監執行，有生命危險，請求宣告緩刑云
    云，惟查上述各項事實故可證明被告犯後態度良好，及設法減輕被害人之損失，
    但此乃刑法第五十七條科刑時應審酌之情狀，原審已詳加審酌，並予從輕量刑。
    而被告係連續數次侵入住宅竊盜並非偶發初犯，以送監執行較足以矯正前非，故
    就所科之刑，難認為以暫不執行為適當，不宜宣告緩刑，是其上訴並無可取，為
    無理由，應予駁回。
據上論結，應依刑事訴訟法第三百六十八條，判決如主文。
本案經檢察官林應華到庭執行職務。
中    華    民    國    九十    年        十一      月        八        日
                          臺灣高等法院高雄分院刑事第一庭
                              審判長法  官
                                    法  官
                                    法  官
不得上訴。
附錄：本判決論罪科刑法條：
刑法第三百二十一條第一項第一款、第二款
犯竊盜罪而有左列情形之一者，處六月以上五年以下有期徒刑：
一、於夜間侵入住宅或有人居住之建築物、船艦或隱匿其內而犯之者。
二、毀越門扇、牆垣或其他安全設備而犯之者。
附表
編號     時    間     乙      點      方    式   被害人   竊得財物   備註
一     九十年二月二   澎湖縣馬公市    打破大門   丙○○
       日十八時至二   西文里三八之    玻璃伸手            新台
       十時間         五號住宅        入內開啟            幣八千餘
                                      門鎖走入            元
                                      屋內行竊
二     九十年三月初   澎湖縣馬公市    從窗戶爬   癸○○   新台幣一
       某日二十時許   文光路一四二    入屋內行            萬元
                      巷六號住宅      竊                  金戒指一
                只
三     九十年三月十   澎湖縣馬公市    從窗戶爬   丁○○   存錢筒一
       七日十九時許   西文里九二之    入屋內行            個內有新
                      四八號住宅      竊                  台幣四千
                                                          元
                                                          電視遊樂
                                                          器一台
四     九十年三月十   澎湖縣馬公市    從窗戶爬   甲○○   新台幣一   金戒
       八日十四時許   東文里九之二    入屋內行            萬五千元   指一
                      六號住宅        竊                  金戒指一   只為
                                                          只         王明
                                                                     華之
                                                                     母呂
                                                                     玉器
                                                                     所有
五     九十年三月十   澎湖縣馬公市    從窗戶爬   子○○   新台幣二
       八日十九時許   安宅里三九號    入屋內行            萬五千元
                      住宅            竊                  金戒指二
                                                          只
六     九十年三月二   澎湖縣馬公市    從窗戶爬   壬  ○   新台幣二
       十二日二十三   光華里一一０    入屋內行            千元
       時許           號住宅          竊                  金戒指一
                                                          只
七     九十年三月二   澎湖縣馬公市    從窗戶爬   己  ○   新台幣一
       十六日十五時   西文里三一號    入屋內行            萬六千元
       許             住宅            竊
八     九十年四月五   澎湖縣馬公市    從後門走   庚○○   金項鍊一   侵入
       日十五時許     東文里二六之    入屋內行            條         住宅
                      一一號住宅      竊                             部分
                                                                     未據
                                                 告訴
九     九十年四月十   澎湖縣馬公市    從窗戶爬   辛○○   金老鼠二
       七日十五時許   西文里三六之    入屋內行            隻、金項
                      一０號住宅      竊                  鍊一條、
                                                          金戒指一
                                                          只


司法院資訊處製作；財團法人民間司法改革基金會備份。
